臺灣高等法院交通事件裁定　　　　　　 96年度交抗字第769號
抗　告　人
即受處分人　甲○○
上列抗告人因違反道路交通管理處罰條例案件，不服臺灣基隆地
方法院，中華民國96年8月13日所為裁定（96年度交聲字第189號
），提起抗告，本院裁定如下：
    主  文
抗告駁回。
    理  由
一、原裁定意旨略以：
  (一)按受處分人或原處分機關對於地方法院或其分院交通法庭所
    為之裁定不服者，得為抗告。抗告程序除準用刑事訴訟法有
    關規定外，並準用前章規定，道路交通案件處理辦法第二十
    五條第一項、第二十六條定有明文。又抗告期間，除有特別
    規定外為五日，自送達裁定後起算，但裁定經宣示者，宣示
    後送達前之抗告，亦有效力。原審法院認為抗告不合法律上
    之程式或法律上不應准許，或其抗告權已經喪失者，應以裁
    定駁回之，但其不合法律上之程序可補正者，應定期間先命
    補正，刑事訴訟法第四百零六條、第四百零八條第一項亦定
    有明文。
  (二)經查：抗告人即受處分人甲○○係於九十六年八月三日收受
    本案原審駁回異議之裁定書，依上述規定，至遲應於九十六
    年八月八日向原審提出抗告狀；惟抗告人遲至九十六年八月
    九日，始向原審提出抗告狀，此有原審送達證書及收受抗告
    狀之收文章在卷可稽，顯已逾五日之法定不變期間，此亦非
    可補正事項，是以其抗告權已經喪失，原審法院依道路交通
    案件處理辦法第二十六條，刑事訴訟法第四百零八條第一項
    前段，裁定駁回受處分人甲○○之抗告等語。
二、本件抗告意旨略以：
    抗告期間五日，應扣除休假日，否則週五下午收到裁定，僅
    有三個工作日可供使用；而週一或周二收到裁定，則有七日
    或六日可供運用；是以扣除例假日影響較小，爰請求本案扣
    除例假日為計算抗告期間等語，提起抗告，請求本院撤銷原
    審裁定。
三、按受處分人對於地方法院交通法庭所為之裁定不服者，得為
    抗告，抗告程序準用刑事訴訟法之規定。再抗告期間，除有
    特別規定外，為五日，自送達裁定後起算，刑事訴訟法第四
    百零六條前段定有明文，其目的除在保護受裁定人之權益外
    ，並期使裁定儘速確定，以確保訴訟程序之安定（最高法院
    九十四年度第十次刑事庭會議決議(三)意旨參照）。次按送達
    文書，除刑事訴訟法第六章有特別規定外，準用民事訴訟法
    之規定，刑事訴訟法第六十二條定有明文，是民事訴訟法第
    一百三十七條第一項關於補充送達之規定，於本件自有準用
    。又法令所定之期間，除有特別訂定外，其計算，依民法總
    則第五章之規定，民法第一百十九條定有明文；於一定期間
    內，應為意思表示者，其期間之末日，為星期日、紀念日或
    其他休息日時，以其休息日之次日代之，同法第一百二十二
    條亦有明文。
四、經查：
  (一)本件抗告人即受處分人甲○○，前因違反道路交通管理處罰
    條例案件，對於交通部公路總局臺北區監理所基隆監理站九
    十六年六月十一日所為之處分聲明異議，經原審法院於同年
    七月三十一日以九十六年度交聲字第一八九號裁定駁回異議
    後，復行對該裁定向原審法院提起抗告，經原審以抗告逾期
    為由，於九十六年八月十三日裁定駁回抗告在案，有原審裁
    定及抗告人聲明異議狀在卷可憑。
  (二)原審九十六年七月三十一日駁回抗告人異議之裁定，係於同
    年八月三日送達抗告人位於基隆市○○路二十二之四號住所
    ，並由其夫余茂庭代為簽受為送達，有原審送達證書附卷可
    查（原審卷三三頁），核與依刑事訴訟法第六十二條準用民
    事訴訟法第一百三十七條第一項關於補充送達之規定相符，
    是原審駁回抗告人異議之裁定正本之送達自屬合法。再者本
    件抗告期間既無特別規定，依照前揭說明，自為五日，則自
    九十六年八月三日裁定正本合法送達之翌日（即同年月四日
    ）起算，計至九十六年八月八日，抗告期間即已屆滿，然抗
    告人延至同年月九日下午始向原審提出抗告狀，有卷附抗告
    狀上原審之收文章在卷可稽（原審卷三七頁），而抗告人住
    所既在原審法院所在地，自無庸依刑事訴訟法第六十六條第
    一項之規定扣除在途期間，又本件抗告期間之末日（即九十
    六年八月八日）為星期三，並非例假日，亦無民法第一百二
    十二條規定之適用，是本件抗告人遲誤抗告期間一節，洵堪
    認定。綜上，本件抗告業已逾越法定抗告期間，顯非合法，
    原裁定依道路交通案件處理辦法第二十六條、刑事訴訟法第
    四百零八條第一項前段駁回抗告，經核於法尚無不合。抗告
    意旨雖謂應扣除期間內之例假日云云，然於法無據，難認有
    理由，自應予駁回。
五、據上論結，應依道路交通案件處理辦法第二十六條，刑事訴
    訟法第四百十二條，裁定如主文。
中　　華　　民　　國　　96　　年　　10　　月　　22　　日
　　　　　　刑事第十八庭  審判長法　官 溫耀源
　　　　　　　　　　　　　　    法　官 周政達
　　　　 　 　　　　　　　　　　法　官 段景榕
以上正本證明與原本無異。
不得再抗告。
                                書記官 陳靜姿
中　　華　　民　　國　　96　　年　　10　　月　　24　　日
